# 什么样叫非正常消耗？

提问人：Accountlxy 时间：2010-01-27 15:47:32
企业会计准则第 1 号--存货
第九条 下列费用应当在发生时确认为当期损益，不计入存货 　　成本： 　　（一）非正常消耗的直接材料、直接人工和制造费用。
什么样叫非正常消耗？我新产品因质量问题报废是不是非正常消耗？由于开工不足的停工损失，算不算非正常消耗？
我原本认为正常消耗就是除非正常损失（是指因管理不善造成被盗、丢失、霉烂变质的损失）和自然灾害损失以外的消耗，所以上面两种情况都应当属于正常消耗，但后来发现有人理解不一样，他们认为是合理的消耗，要按照行业标准来，这个损作性就很差了，哪些正常，哪些不正常很难准确判断？更何况如果企业从事高新产品生产，那么连个行业标准都没有的参考了。
请各位高手给点意见。谢谢！
[ 本帖最后由 Accountlxy 于 2010-1-28 12:11 编辑 ]

回答人：chenyiwei
基本原则是：判断该项支出是否为使存货达到预定可销售状态所必需的、合理的支出。 因质量问题报废的存货，如果废品率超过行业内公认的正常标准的，应作为非正常损失处理，不能计入合格品的生产成本中。